臺灣高等法院刑事判決　　　　　　　　　　　　　九十二年度上訴字第一三二一號
　　上　訴　人　臺灣板橋地方法院檢察署檢察官
　　被　　　告　丙○○
右上訴人因被告妨害自由等案件，不服臺灣板橋地方法院九十二年度訴字第一六七號
，中華民國九十二年三月二十一日第一審判決（起訴案號：臺灣板橋地方法院檢察署
九十一年度偵字第二一０四四號），提起上訴，本院判決如左：
    主  文
上訴駁回。
    理  由
一、本案經本院審理結果，認第一審判決對被告丙○○為無罪之諭知，核無不當，應
    予維持，並引用第一審判決書記載之證據及理由（如附件）。
二、檢察官上訴意旨略以：原審以告訴人未於逃跑時立即向警方報案，其指訴尚有疑
    問，告訴人指稱當天被告使用之電話非被告所有，及告訴人指訴被告恐嚇之手段
    前後不一，因而為無罪判決，固有所見，然查：(1)使用之電話縱非被告所有，亦
    有可能向該人（甲○○）借用，原審未傳訊倪某到庭訊以其行動電話有無借予他
    人使用，即遽為無罪判決，尚有未洽。(2)告訴人指訴情節或有繁簡之分，但其指
    訴被告涉有妨害自由之犯罪事實則為相同；亦不能因其指訴之繁簡，而認其指訴
    不一，不可採信；且告訴人縱前身為警方人員，但其未即報案，亦不能否定其受
    害之事實，亦不能推定被告因此無犯罪之可能。原審法院所為被告無罪之判決，
    尚有未洽等語。
三、惟查：(1)檢察官就被告犯罪事實，應負舉證責任，並指出證明之方法，刑事訴訟
    法第一百六十一條第一項定有明文。而法院固應依職權調查證據，但並無蒐集證
    據之義務；蒐集證據乃檢察官之職責，事實審法院仍以調查證據為其主要職責，
    其調查之範圍，以審判中所存在之一切證據為限，案內所不存在之證據，即不得
    責令法院為發現真實，應依職權從各方面詳加蒐集證據（最高法院八十八年度臺
    上字第二００四號判決）。本案第一審檢察官起訴時，並未指出被告於案發當天
    是否使用0000000000號行動電話，亦未舉證證明該支電話是否為被告
    租用或與被告有何關聯。告訴人於原審中指稱被告係使用該支電話後，第一審檢
    察官並未就此部分查證或聲請調查證據，且原審法院依職權查明該支電話係由甲
    ○○租用後，亦曾多次傳喚甲○○而未據其到庭，並非未予調查，上訴意旨指稱
    原審法院未傳訊甲○○調查乙節，已嫌無據。另本院依職權傳喚證人甲○○到庭
    後，據其證稱：不認識被告丙○○，亦未曾向遠傳公司聲請000000000
    0號行動電話易付卡使用，其
    份證傳真他人辦理信用卡貸款等語綦詳（本院卷第一三一、一三二頁）。故告訴
    人指稱被告於案發當天係使用該支行動電話乙節，並無法證明與事實相符，且亦
    無法證明該支行動電話與被告有何關聯。(2)告訴人於案發前之九十一年七月二十
    三日下午一時許，曾向臺北縣政府警察局三重分局中興橋派出所報案指稱遭姓「
    管」之男子詐騙，惟報案時並未指明被告之姓名，嗣該案經移送永和分局承辦後
    ，告訴人始指稱係遭被告詐騙，經警方多次通知被告到場，被告均未到場，故該
    案尚在警方偵辦中，並未移送檢察官偵查等情，業據證人即中和分局承辦警員乙
    ○○證述在卷，並有其所提之相關筆錄、通知書等影本可按（本院卷第七十五頁
    、第八十三至九十頁）。告訴人於九十一年七月二十三日向警方報案時，並未指
    出被告之姓名及真實身份，警方亦未即時查出被告之身份，則被告是否能在告訴
    人報案後之第二日（七月二十五日）知悉其事而對告訴人加以報復？自屬存疑。
    (3)按告訴人之告訴，係以使被告受刑事訴追為目的，自不得作為認定犯罪事實之
    唯一證據，而須以補強證據證明其確實與事實相符，始得遽為裁判之基礎（參見
    最高法院五十二年臺上字第一三００號判例意旨）。告訴人雖指訴遭被告夥同綽
    號「小李」等人毆打、夾持、及恐嚇等情，然業為被告堅決否認，而告訴人本身
    指訴之情節已非無顯疵可指，且又始終無法查得足以證明與事實相符之補強證據
    存在，自不足資為不利於被告之論據。(4)綜上所述，本件檢察官上訴，為無理由
    ，應予駁回。
四、被告經合法傳喚，無正當理由不到庭，爰不待其陳述逕行判決。
據上論結，應依刑事訴訟法第三百七十三條、第三百六十八條、第三百七十一條，判
決如主文。
本案經檢察官劉家芳到庭執行職務。
中　　　華　　　民　　　國　　九十三　　年　　　二　　　月　　　三　　　日
                              臺灣高等法院刑事第二十三庭
                                  審判長法  官 黃  瑞  華
                                        法  官 王  淑  滿
                                        法  官 宋      祺
右正本證明與原本無異。
如不服本判決，應於收受送達後十日內向本院提出上訴書狀，其未敘述上訴之理由者
並得於提起上訴後十日內向本院補提理由書（均須按他造當事人之人數附繕本）。
                                        書記官 蔡  慧  娟
中　　　華　　　民　　　國　　九十三　　年　　　二　　　月　　　四　　　日
